Inventaris van het archief van de Vereniging Gamma: Interne Organisatie (Serie Blauw), (1967) 1979-1989
Nationaal Archief, Den Haag
- Bestanddelen behorend bij Gamma gele serie, 2.19.095.01, die geborgen zijn in de blauwe serie.
  - Culturele minderheden
    - Particuliere organisaties
      - Vereniging van Woonwagenwerken in Nederland., 1972-1986; 431
  - Jeugd en jongerenwerk
    - Overheidsbeleid
      - Interdepartementale stuurgroep Jeugdvragen., 1976-1988; 388
      - Nota jeugdbeleid van het ministerie van WVC., 1984; 388
      - Raad voor het jeugdbeleid., 1979-1988; 389
        - Jaarverslagen vanaf 1981., -
        - Evaluatieverslagen.1980-1985, -
        - Projekt Jeugdinformatie.1985-1986, -
      - Interdepartementale commissie Jeugdonderzoek., 1985-1988; 390
      - Wetgeving jeugdhulpverlening., 1985-1988; 392
    - Organisaties
      Voor archiefstukken met betrekking tot kinderbescherming en jeugdwelzijnswerk zie ook de inventarissen van de archieven van het W.I.J.N. en de verenigingen voor kinderbescherming, code 2.19.65.
      - Stichting Jeugd en Samenleving., 390
        - Correspondentie1980-1986, -
        - Vergaderingen van het algemeen bestuur.1986, 1987, -
          "Vergaderingen van het algemeen bestuur over 1985-1986 bij Jos de Lodder"
      - Wisselwerking Nederland, sectie IAPPW., 1985-1988; 391
      - Stichting Jongereninformatiegids., 1986-1988; 391
      - Stichting Landelijk Steunpunt Randgroepjongeren., 1981-1988; 391
        Met oprichtingsstukken vanaf 1980.
      - Landelijke Organisatie Vormingswerk Werkende Jongeren., 1972-1988; 391
      - M5O, Jongeren en Politiek., 1985-1988; 391
      - Stichting Produktiewerkplaatsen Jeugdwelzijnswerk., 1985-1988; 392
  - Aandachtsvelden
    - Bejaardenwerk
      - Overheidsbeleid., 1982-1988; 400
      - Nederlandse Federatie voor Bejaardenbeleid., 400-401
        - Organisatie., 400
        - Correspondentie. 1980-1988, 400
        - Landelijke Stuurgroep 3e Levensfase. 1977-1978, 400
        - Landelijke Stuurgroep 3e Levensfase. 1979-1981, 401
    - Vormingswerk in internaatsverband
      - Concept-subsidieregelingen / tijdelijke subsidieregelingen van het rijk., 1964-1988; 421
      - Federatie van Vormingscentra., 1977-1985; 421
      - Vereniging van Volkshogescholen en Vormingscentra., 1986-1988; 421
  - Niet geordende stukken.
    - Brievenagenda's, I
      - 1977-1978, 440
      - 1979, 441
      - 1980, 442
      - 1981, 443
      - 1982, jan - okt 15, 444
      - 1982, okt 16 - 1984, jul 2, 445
      - 1984, jul 5 - 1986, feb, 446
      - 1986, mrt - 1987, jun, 447
      - 1987, jul - dec, 439
        1988 is nog niet overgedragen.
    - Archief van de ondernemingsraad, II
      - Stukken betreffende overlegvergaderingen met het bestuur., 1981-1985; 448
      - Communiqués van de ondernemingsraad, houdende notulen van vergaderingen en overlegbijeenkomsten met de achterban., 1982-1986; 449
      - Dossiers: Reglement / Externe relaties (Vakbond, bijzondere commissies, bedrijfsvereniging) / Scholing / Arbeidstijdverkorting / Correspondentie met het bestuur. Vergaderstukken., 1986; 450
      - Vergaderstukken, in het bijzonder over het sociaal beleidsplan en het collectief ontslag van het personeel., 1986; 451
      - Ongeordende archiefstukken., 1987-1988; 452
    - Voorlopig terzijde gelegde stukken, III
      - Doublures van archiefstukken van de Nationale Raad voor Maatschappelijk Welzijn., 453-455
        - Bestanddeel 1., 453
        - Bestanddeel 2., 454
        - Bestanddeel 3., 455